【裁判字號】    92,易,274
【裁判日期】    920417
【裁判案由】    竊盜
【裁判全文】
臺灣彰化地方法院刑事判決                          九十二年度易字第二七四號
    公  訴  人  臺灣彰化地方法院檢察署檢察官
    被      告  丁○○
    選任辯護人  張奕群律師
右列被告因竊盜案件，經檢察官聲請簡易判決處刑（九十一年度偵字第八四八二號）
，本院改依通常程序審理，判決如左：
    主      文
丁○○攜帶兇器竊盜，處有期徒刑柒月。緩刑年。
    事      實
一、丁○○於民國九十一年十二月一日下午五時四十五分許，進入彰化縣員林鎮○○
    路二巷九十號「乙○○○」大賣場內，因見當天假日購物人潮湧現，以為賣場內
    店員及保全人員無暇他顧，遂認有機可乘，乃萌生為自己不法所有之意圖，對外
    佯裝選購商品，而竊取該店擺置之五層櫃一組、斜口鉗一支、ＣＤ片攜存盒一盒
    、小刀二支、工商日誌二本、書籍二本、長袖Ｔ恤二件、ＤＶＤ三片、ＶＣＤ五
    片等物得手，並均放置於購物推車上，其中丁○○更以前揭所竊得、客觀上足供
    作為兇器使用之斜口鉗，攜以將ＤＶＤ、ＶＣＤ外層壓克力防盜盒之感應軟標破
    壞，直接取出其內ＤＶＤ、ＶＣＤ商品，以避免走出賣場大門時感應聲響而為店
    員察覺。嗣因丁○○未經結帳口結帳，即直接將購物推車連同前揭竊得之商品推
    出服務臺旁之一號大門，欲矇混闖關攜出商品，惟為保全人員發覺在後追逐制止
    ，並報警前來當場予以逮捕。
二、案經彰化縣警察局員林分局報請臺灣彰化地方法院檢察署檢察官偵查後，聲請簡
    易判決處刑，由本院改依通常程序審理。
    理      由
一、訊據被告丁○○對於右揭以斜口鉗破壞ＤＶＤ、ＶＣＤ外層壓克力防盜盒之感應
    軟標行竊等情固坦承不諱，惟矢口否認曾將購物推車連同商品推出服務台外之大
    門，辯稱：伊當時見結帳人潮擁擠，為免耽誤吃飯時間，就將購物推車放在服務
    台旁外出先行用餐，並未一併推出，且伊只是想要在結帳時將竊得之ＤＶＤ、Ｖ
    ＣＤ藏放在衣服內夾帶攜出，並無竊取其餘商品之意思云云。然查：
（一）右揭事實，業據被告於警詢及初次偵訊時坦承不諱，核與證人即賣場內之保全
      人員丙○○證述情節相符，並有贓物認領保管單一份、照片一張附卷可稽。而
      被告倘非未經結帳手續即逕自將購物推車推出服務台旁，且係出於單純之用餐
      動機，當時被告身上既無夾藏任何商品，按理自可堂皇步出大門，根本無需於
      保全人員追呼盜賊之際倉促奔逃。再者，被告行竊當天適為假日，賣場人潮湧
      現，出入難免較為擁擠，被告如欲藉此機會強行闖關，即令感應器發出聲響，
      店員亦難以即時追緝，衡情被告仍非毫無行竊得手之望。且證人丙○○亦證稱
      ：該賣場並非全部商品均有感應裝置，僅有部分價值較為昂貴之物始特予加裝
      等語，則被告於破壞上述ＤＶＤ、ＶＣＤ外層壓克力防盜盒之感應軟標後，縱
      未再將其餘商品另作隱匿處理，亦已足以避免大門感應裝置發出聲響而遂其竊
      盜犯行，尚不得僅因被告公然將購物推車推出門外，或未將所有商品逐一破壞
      外層包裝，即謂被告毫無竊盜犯罪之意。
（二）再按竊盜罪既遂與未遂之區別，應以所竊之物已否移入自己權力支配之下為標
      準。若已將他人財物移歸自己所持，即應成立竊盜既遂罪。至其後將已竊得之
      物遺棄逃逸，仍無妨於該罪之成立，最高法院十七年上字第五０九號判例可資
      遵循。則被告前揭所辯未將購物推車推至服務台外等情縱若屬實，然被告既有
      行竊之意，並將竊得商品置於推車內而取得實質支配管領，自已破壞所有人原
      先之持有狀態，且將之納入自己非法持有之下，應達於竊盜既遂之程度，仍無
      礙於前述竊盜罪名之成立。是以被告徒憑前揭情詞置辯，要與實情不符，容有
      未洽，不足為採。
（三）而被告持以行竊之斜口鉗為金屬材質製成，末端尖銳足以取人生命或傷害身體
      ，核其性質自可供作兇器使用；且該斜口鉗雖為賣場內之商品，而非被告自始
      攜帶前往，然因其於行竊之際以此作為犯罪工具，在客觀上已足對他人之生命
      身體構成威脅，具有危險性，自仍應認為合於攜帶兇器竊盜之構成要件（最高
      法院七十八年度台上字第四四二二號判決要旨參照）。
（四）至於證人丙○○雖證稱：被告於離去時與其他在場之保全人員甲○○發生打鬥
      ，甲○○之腳部並因而受傷等語，惟經本院傳訊證人甲○○到庭，據其證稱：
      當時伊自後追逐被告，第一次拉住被告衣服，被告有往前傾之動作，第二次再
      抓住被告所穿褲子及皮帶，拉住時被告不小心踢到伊膝蓋部位，伊認為被告並
      非針對身體特定部位有意傷害等語；而被告亦表明：係遭人緊抓住褲頭遭到制
      伏之際，不慎踢到證人甲○○腳部等語，核與證人甲○○前揭所述亦屬相符。
      再參諸證人甲○○當庭所提出之驗傷診斷書記載，當天其僅有左小腿前緣皮下
      瘀血、皮膚破損之傷勢，此外其餘身體部位並無明顯外傷。是被告當時果真有
      意施以強暴而脫免逮捕，以其與證人甲○○近身接觸之程度，二人一旦發生掙
      扎扭打，證人甲○○自無可能僅有區區腿部前緣受有皮肉外傷，而於身體四肢
      其餘各處均毫無遭受攻擊痕跡，足見被告及證人甲○○同稱：被告係遭人追逐
      制伏之際不慎踢及等情，應非子虛，堪可採信。就此部分被告既非於行竊之餘
      有意施加強暴行為，自無刑法第三百二十九條準強盜罪名之適用。另證人丙○○所指尚有其他共犯一同奔逃乙節，據被告供稱該名友人「林年發」並不清楚
      伊下手行竊過程，且依證人丙○○所見，亦無從指出該名友人有何共同實施竊
      盜或在旁負責把風之犯罪分擔情節，自難僅憑其驚慌奔逃之外顯事實，別無其
      他積極事證，即遽認該名「林年發」男子共同參與竊盜犯罪，仍應認係被告一
      人所為，較屬允當，併予指明。
    綜上所陳，被告前揭否認部分竊盜犯行之辯解，要屬悖於實情，不足採信。本案
    事證已臻明確，被告犯行至堪認定。
二、核被告丁○○攜帶斜口鉗等兇器竊盜，所為係犯刑法第三百二十一條第一項第三
    款之攜帶兇器加重竊盜罪。被告於同一場所竊取屬於同一所有權人之多數財物，
    時空甚屬密接，侵害同一法益，客觀上自難遽為割裂為多數相異犯行而各別論罪
    ，應認僅係單一竊盜犯罪之數個舉動接續實施，為接續犯；又其侵害特定對象之
    財產法益，並無數個被害人或數個法益遭受侵害之情形，非屬刑法第五十五條想
    像競合犯之範疇，雖其所為涉及普通竊盜及攜帶兇器加重竊盜之犯罪態樣，依重
    行為吸收輕行為之犯罪理論，自應論以單一之攜帶兇器加重竊盜罪名即為已足。
    公訴人疏未詳查被告持斜口鉗破壞商品外包裝之事實，遽以普通竊盜罪名聲請簡
    易判決處刑，似嫌未洽，惟其社會基本事實既屬同一，本院仍應予以審理，並變
    更起訴法條。爰審酌被告犯罪動機、手段、目的、竊取財物價值多寡、於偵查中
    及本院訊問時否認部分竊盜犯行之態度、犯罪所生危害、具有高中畢業學歷之智
    識程度等一切情狀，量處如主文所示之刑，以示懲儆。又被告前未曾受有期徒刑
    以上刑之宣告，有刑案資料查註紀錄表及臺灣高等法院被告全國前案紀錄表在卷
    可按，其經此教訓，當知警惕，應無再犯之虞，本院審酌上情，認主文所宣告之
    刑，以暫不執行為宜，爰併宣告緩刑三年，以啟自新。
據上論斷，應依刑事訴訟法第四百五十二條、第二百九十九條第一項前段、第三百條
，刑法第三百二十一條第一項第三款、第七十四條第一款，判決如主文。
本案經檢察官孫源志到庭執行職務。
中      華      民      國     九十二    年      四      月     十七    日
                                臺灣彰化地方法院刑事第三庭
                                    法      官  高  文  崇
右正本證明與原本無異。
如不服本判決，應於判決送達後十日內向本院提出上訴狀( 須附繕本 )。
告訴人或被害人對於判決如有不服具備理由請求檢察官上訴者，其上訴期間之計算係
以檢察官收受判決正本之日期為準。
                                    法院書記官  謝  志  鑫
中      華      民      國     九十二    年      四      月   二十一    日
附錄本案論罪科刑法條：
刑法第三百二十一條
犯竊盜罪而有左列情形之一者，處六月以上五年以下有期徒刑：
一、於夜間侵入住宅或有人居住之建築物、船艦或隱匿其內而犯之者。
二、毀越門扇、牆垣或其他安全設備而犯之者。
三、攜帶兇器而犯之者。
四、結夥三人以上而犯之者。
五、乘火災、水災或其他災害之際而犯之者。
六、在車站或埠頭而犯之者。
前項之未遂犯罰之。


司法院資訊處製作；財團法人民間司法改革基金會備份。
